# 关联方资金占用

提问人：17710414860 时间：2016-07-12 10:41:54
企业为个人股东代扣代缴本企业转增股本所得税，当月收到为个人股东支付现金，该事项是否属于控股股东资金占用？是否属于关联交易？

回答人：chenyiwei
如果公司从股东享有的留存收益份额中先扣缴税款，再将剩余部分转增股本，则可转增股本的金额显然将低于未从留存收益中扣缴该税款的情形（即目前的实际状态）。因此，股东既然享受到了更多的转增资本份额，就必然存在将该笔公司代缴税款归还给公司的义务。如果没有及时归还的，按关联方非经营性资金占用处理。